

MOHAMED HEDI SEKMA

Commercial

J'ai commencé mon parcours professionnel en 2008 comme technicien de maintenance pendant près d'un an au sein d'une usine de textile. Après, j'ai travaillé comme commercial pendant près de 15 ans dans des différents domaines et secteurs.

Ces différentes expériences m'ont permis de cumuler la connaissance du terrain et la gestion efficace des portefeuilles clients.

Contact

+216 21 002 629

medhedisek@gmail.com

Cité Ain Mariem - Bizerte

www.linkedin.com/in/ mohamed-hedisekma-b4baab26b

Education

Formation secondaire

3ème année secondaire section Math. Promotion-2005

Lycée secondaire 14 Janvier Bizerte

Formation professionnelle

BTP en automatisme et informatique industriel

Promotion - 2008

Centre sectoriel de formation en mécatronique - Borj Cedria

Compétences

- Organisation
- Esprit d'équipe
- La communication positive avec les clients
- La gestion des portefeuilles
 clients
- La capacité à résoudre des problèmes

Langues

Français Anglais

Arabe



Expériences professionnelles

Responsable Commercial Déc 2020 - Ajourd'hui

Sté Moez Bouraoui Turki.

Produits: Eaux minérale (Pristine).

Secteur: Cap Bon, Nord Ouest et Grand Tunis.

Responsable Commercial Aoùt 2016 - Nov 2020

Sté El Fellah

Produits: Conserves Alimentaires (Carthage / Thyna). Secteur: Bizerte, Cap Bon, Nord Ouest, Sahel et Grand Tunis.

Sous traitant Opera Car
Oct 2014 - Juil 2016

Sté Opéra Car

Activité: Location de voiture.

Secteur: Bizerte.

Responsable Commercial
Mai 2013 - Sept 2014

Sté Interdistribution

Produits: Chips (Céréalis) et Cake (Bolério).

Secteur: Bizerte, Cap Bon, Nord Ouest et Grand Tunis.

Chef De Secteur

Jan 2012 - Mai 2013

Sté Général Cake.

Produits: Biscuits Génoise et Cake (Queen).

Secteur: Bizerte, Cap Bon, Nord Ouest et Grand Tunis.

Commercial
Oct 2010 - Déc 2011

Sté Café Ben Yedder.

Produits: Café et équipements des cafés.

Secteur: Bizerte.

Commercial
Sept 2009 - Sept 2010

Sté La Douceur.

Produits: Cosmétique, Savonnerie, parfumerie et produits d'entretien. Secteur: Bizerte.

Technicien
Juil 2008 - Jan 2009

Sté Prototype Confection.

Activité: Maintenance et entretien des machine à coudre.

Secteur: Sidi Alouan- Mahdia.

Stages professionnels

Stage technicien - Prototype Confection Mai 2008 - Juil 2008

Stage Technicien - STIR De Bizerte. Janv 2008 - Mars 2008

Stage Technicien - Cimenterie De Bizerte. Oct 2007

Stage Technicien - Prototype Confection. Mai 2007 - Juil 2007